臺灣新竹地方法院宣示判決筆錄　　　　　 94年度訴字第512號
公　訴　人　臺灣新竹地方法院檢察署檢察官
被　　　告　甲○○　男　28歲.
指定辯護人　本院公設辯護人　乙○○
上被告因違反毒品危害防制條例一案，經檢察官提起公訴（94年
度毒偵字第967 號、第1132號），及移送併案審理（94年度毒偵
字第1155號）後，聲請本院改依協商程序而為判決，於中華民國
94 年7月5 日下午3 時在本院刑事第七法庭宣示判決，出席職員
如下：
法官起立朗讀判決主文、犯罪事實要旨、處罰條文，及告以上訴
限制、期間並提出上訴狀之法院，且諭知記載其內容：
一、主  文：
    甲○○連續施用第一級毒品，累犯，處有期徒刑壹年，扣案
    的海洛因壹包（毛重零點貳公克）沒收銷燬之；又連續施用
    第二級毒品，累犯，處有期徒刑捌月，扣案的安非他命壹包
    （毛重零點陸公克），沒收銷燬之。主刑部分應執行有期徒
    刑壹年捌月。
二、犯罪事實要旨：
（一）甲○○前曾於民國92年2 月間，因違反毒品危害防制條例
      案件，經本院於92年6 月30日，以92年度訴字第145 號判
      處有期徒刑9 月，嗣於同年7 月21日確定，於93年1 月9
      日入監執行，並於93年10月8 日執行完畢。
（二）甲○○於88年1 月間，因施用毒品案件，經臺灣新竹地方
      法院檢察署檢察官（下同）聲請本院裁定送勒戒處所觀察
      、勒戒後，認無繼續施用毒品傾向，乃經檢察官於88年1
      月29日，以87年度偵字第4853號為不起訴處分確定。
（三）甲○○不知警惕，於88年6 月間，再因施用毒品案件，經
      檢察官聲請本院以88年度毒聲字第775 號裁定送勒戒處所
      觀察、勒戒，嗣經觀察、勒戒後，認有繼續施用毒品傾向
      ，再經檢察官聲請本院以88年度毒聲字第1471號裁定令入
      戒治處所施以強制戒治1 年，於88年8 月20日送至臺灣新
      竹戒治所強制戒治，同時甲○○此次非法施用第2 級毒品
      安非他命之2 犯犯行，亦經檢察官以88年度偵字第1601號
      提起公訴，經本院於88年8 月13日以88年度竹東簡字第15
      0 號判處有期徒刑6 月確定。嗣其經施以強制戒治後，因
      執行滿3 月後，經戒治處所評定其戒治成效為合格, 而認
      無繼續戒治之必要，乃報由檢察官聲請本院裁定停止戒治
      ，所餘戒治期間付保護管束，旋其於停止戒治期間，再因
      施用毒品，而違反保護管束應遵守事項情節重大，嗣經檢
      察官聲請本院以89年度毒聲字1772號裁定撤銷停止戒治，
      令入戒治處所強制戒治，而於90年1 月17日戒治期滿。
（四）甲○○復於89年7 月間，再因施用第二級毒品案件，經檢
      察官聲請本院以89年度毒聲字第109 號裁定令入戒治處所
      施以強制戒治1 年，本次犯行並經本院於89年11月2 日，
      以89年度易字第1152號判處有期徒刑6 月確定；又於92年
      2 月間再因施用第一級毒品案件，再經檢察官聲請本院以
      92年度毒聲字第119 號裁定令入戒治處所施以強制戒治1
      年，此次犯行並經本院於92年6 月30日，以92年度訴字第
      145 號判處有期徒刑9 月確定，強制戒治部分於93年1 月
      9 日執行完畢，有期徒刑部分於93年10月8 日執行完畢。
      另於同年2 月間施用第二級毒品部分，亦經本院於93年9
      月29日，以93年度易字第506號判處有期徒刑6月確定。
（五）甲○○竟不知悔改，於前開強制戒治處分執行完畢釋放後
      5 年內，復基於施用第一級毒品海洛因的連續犯罪故意，
      於93年11月30日某時許、94年3 月12日上午某時許，在新
      竹市○○路175 巷13號1 樓朋友住處，以將海洛因粉末摻
      入香煙內再點火吸食之方式，連續施用第一級毒品海洛因
      2 次。另基於施用第二級毒品安非他命的連續犯罪故意，
      自93年10月13日起至94年3 月12日上午某時許止，在其位
      在新竹縣橫山鄉橫山村5 鄰104 號住處內，以將安非他命
      置於錫箔紙上，再以火燒烤，吸其煙霧之方式，約每星期
      施用1 至2 次之頻率，連續施用第二級毒品安非他命多次
      。嗣分別因其係列管之毒品調驗人口於93年12月1 日經警
      通知採集尿液；於94年3 月12日中午12時許在新竹市○○
      路175 巷13號1 樓甲○○所在房間（傅招華住處）內，查
      獲第一級毒品海洛因1 包（毛重0.2 公克）、第二級毒品
      安非他命1 包（毛重0.6 公克）、注射針筒7 支、安非他
      命吸食器乙組（以上之物均為傅招華所有，傅招華涉嫌違
      反毒品危害防制條例案件由檢察官另行偵辦中），嗣於同
      日下午2 時許，經警採集其尿液送驗結果，均呈嗎啡陽性
      、安非他命陽性及甲基安非他命陽性反應，始悉上情。
三、處罰條文：
    毒品危害防制條例第10條第1 項、第2 項、第18條第1 項前
    段，刑法第11條前段、第56條、第51條第5款、第47條。
四、協商判決除有刑事訴訟法第455 條之4 第1 項第1 款於本訊
    問程序終結前，被告撤銷協商合意或檢察官撤回協商聲請者
    ；第2 款被告協商之意思非出於自由意志者；第4 款被告所
    犯之罪非第455 條之2 第1 項所定得以協商判決者；第6 款
    被告有其他較重之裁判上一罪之犯罪事實者；第7 款法院認
    應諭知免刑或免訴、不受理者情形之一，及違反同條第2 項
    「法院應於協商合意範圍內為判決；法院為協商判決所科之
    刑，以宣告緩刑或2 年以下有期徒刑、拘役或罰金為限」之
    規定者外，檢察官與被告均不得上訴。
五、如有前項得上訴之情形，得自收受宣示判決筆錄送達之日起
    10日內，向本院提出上訴書狀，上訴於第二審法院。
中　　華　　民　　國　　94　　年　　7 　　月　　5 　　日
                  刑事第四庭      書  記  官  鄧雪怡
                                  審判長法官  馮俊郎
以上正本證明與原本無異。
中　　華　　民　　國　　94　　年　　7 　　月　　6 　　日
                                  書  記  官  鄧雪怡
附錄本案處罰實體法條全文：
毒品危害防制條例第10條第1項、第2項：
施用第一級毒品者，處6月以上5年以下有期徒刑。
施用第二級毒品者，處3年以下有期徒刑。
